臺灣高等法院高雄分院刑事判決　　　　 94年度上訴字第835號
上　訴　人　臺灣高雄地方法院檢察署檢察官
被　　　告　甲○○
上列上訴人因被告違反毒品危害防制條例案件，不服臺灣高雄地
方法院94年度訴字第673 號中華民國94年4 月26日第一審判決（
起訴案號：臺灣高雄地方法院檢察署93年度毒偵字第7540號），
提起上訴，及移送併案審理（臺灣高雄地方法院檢察署94年度毒
偵字第4302號、第4430號、第4740號），本院判決如下：
    主  文
原判決撤銷。
甲○○連續施用第一級毒品，處有期徒刑壹年。
扣案之海洛因壹包（淨重零點零貳公克，空包裝重零點貳陸公克
）及殘留海洛因之注射針筒支，均沒收銷燬之；注射針筒壹支
沒收。
    事  實
一、甲○○前於民國89年間，因施用毒品案件，經臺灣高雄地方
    法院以89年度毒聲字第5502號裁定送觀察、勒戒後，認無繼
    續施用毒品之傾向，於89年7 月26日執行完畢釋放，並由臺
    灣高雄地方法院檢察署檢察官以89年度毒偵字第4825為不起
    訴處分確定。詎仍不知戒絕毒癮，於觀察、勒戒執行完畢後
    5 年內，復基於施用第一級毒品海洛因之概括犯意，自93年
    7 月上旬某日起至94年6 月2 日止（不含公權力拘束時間）
    ，連續在高雄縣大樹鄉○○村○○○路81之1 號其住處內，
    將海洛因摻水裝填注射針筒內注射之方式，平均2 至3 日施
    用1 次之頻率，施用海洛因多次。其間(一)於93年12月3 日9
    時40分許，在高雄縣鳥松鄉○○路49號水美加油站前，為警
    查獲，並扣得所有之海洛因1 包（淨重0.02公克、空包裝重
    0.26公克）殘留海洛因成分之注射針筒1 支；(二)於94年4 月
    1 日20持50分許，在高雄縣大樹鄉○○○路81之1 號其住處
    內，為警查獲，並扣得其所有殘留海洛因之注射針筒1 支，
    及預備供施用海洛因用之注射針筒1 支；(三)於94年4 月4 日
    10時10分許，在高雄市○○區○○路34號內，為警查獲；(四)
    於94年6 月2 日13持40分許，在高雄縣大樹鄉○○村○○道
    路（娘媽祠）內，為警查獲，並扣得其所有殘留海洛因成分
    之注射針筒1 支。
二、案經高雄縣政府警察局及該局仁武分局、高雄市政府警察局
    三民第二分局、左營分局報請臺灣高雄地方法院檢察署檢察
    官偵查起訴及移送併案審理。
    理  由
一、被告甲○○經合法通知，無正當理由而未到庭；惟其於警詢
    、偵查及原審審理中已承認有上述犯罪行為，且其先後四次
    被警查獲後所採取尿液，經分別送請高雄縣政府衛生局、高
    雄市立凱旋醫院、台灣檢驗科技股份有限公司檢驗結果，均
    呈嗎啡陽性反應，有上述檢驗單位所出具之93年12月20日93
    煙檢字第2966號煙毒尿液檢驗成績書（見毒偵7540號卷第13
    頁）、94年4 月25日0000000 號、94年4 月25日0000000 號
    濫用藥物尿液檢驗報告（見左營分局警卷第10頁、毒偵4302
    號卷第11頁）、94年6 月20日KＺ000000000000號濫用藥物尿
    液檢驗報告（見毒偵4740號卷第16頁）。而扣案之粉末1 包
    ，經送請法務部調查局鑑定結果，確含海洛因成分，有該局
    94年1 月26日調科壹字第220018928 號鑑定通知書可憑（見
    毒偵7540號卷第18頁）。另扣案之注射針筒4 支，經送請高
    雄醫學大學附設中和紀念醫院檢驗結果，其中3 支確呈海洛
    因陽性反應，另外1 支則無海洛因或甲基安非他命陽性反應
    ，有該院94年3 月29日0000-000號、94年7 月19日0000-000
    號、0000-000號、0000-000號檢驗報告可參（見原審卷第11
    頁、本院卷）。是被告自白與事實相符，其有連續施用第一
    級毒品海洛因之犯行，可以認定。又被告前於89年間，因施
    用毒品案件，經原審法院以89年度毒聲字第5502號裁定送觀
    察、勒戒後，認無繼續施用毒品之傾向，於89年7 月26日執
    行完畢釋放，並由臺灣高雄地方法院檢察署檢察官以89年度
    毒偵字第4825為不起訴處分確定，此有臺灣高等法院被告全
    國前案紀錄表在卷足參，其於前案觀察、勒戒執行完畢釋放
    後，5 年內再犯本件施用毒品罪，依毒品危害防制條例第23
    條第2 項規定，自應依法論科。
二、按海洛因係毒品危害防制條例第2 條第2 項第1 款所明定之
    第一級毒品，不得持有及施用，核被告所為施用第一級毒品
    海洛因之行為，係犯毒品危害防制條例第10條第1 項之施用
    第一級毒品海洛因罪。其施用第一級毒品前後，持有海洛因
    之低度行為，應為施用之高度行為所吸收，不另論罪。其先
    後多次施用第一級毒品海洛因之犯行，均時間緊接，方法相
    同，觸犯構成要件相同之罪名，顯係基於概括犯意為之，為
    連續犯，應依刑法第56條之規定論以一罪，並加重其刑。被
    告自93年12月4 日起至94年6 月2 日止之多次施用海洛因犯
    行部分，雖未據檢察官起訴，惟與已起訴前開論罪科刑部分
    ，有連續犯之裁判上一罪關係，為起訴效力所及，本院自得
    一併審究。
三、原審據以論處被告罪刑，固非無見；惟就檢察官移送併案審
    理部分，未及審理，則有未合。檢察官執原判決就移送併案
    審理部分，未及審理，提起上訴，為有理由，自應由本院將
    原判決撤銷改判。爰審酌被告經觀察、勒戒後，仍未能戒絕
    其毒癮，足證前開保安處遇措施已難收矯治其惡性，並於為
    警查獲後再度施用，顯見其無戒毒悔改之意，惟念其於犯罪
    後坦承犯行及所犯為係自戕行為等一切情狀，量處如主文所
    示之刑，以資懲儆。扣案之海洛因1 包（淨重0.02公克，空
    包裝重0.26公克），殘留海洛因之注射針筒3 支（該針筒與
    其上殘留之海洛因無從析離），均屬第一級毒品，均應依毒
    品危害防制條例第18條第1 項前段規定宣告沒收銷燬。另扣
    案無海洛因或甲基安非他命陽性反應之注射針筒1 支，則係
    被告所有，且預備供施用海洛因用之物，業經被告陳明在卷
    ，爰依刑法第38條第1 項第2 款規定宣告沒收。至於送驗耗
    費之海洛因，既已滅失不存在，自無宣告沒收銷燬之必要。
四、被告經合法傳喚，無正當理由不到庭，爰不待其陳述逕行判
    決。
據上論結，應依刑事訴訟法第371 條、第369 條第1 項前段、第
364 條、第299 條第1 項前段，毒品危害防制條例第10條第1 項
、第18條第1 項前段，刑法第11條、第56條、第38條第1 項第2
款，判決如主文。
本案經檢察官彭南雄到庭執行職務。
中　　華　　民　　國　　94　　年　　7 　　月　　29　　日
                  刑事第三庭    審判長法  官  周賢銳
                                      法  官  謝宏宗
                                      法  官  黃仁松
以上正本證明與原本無異。
如不服本判決，應於判決送達後10日內向本院提出上訴狀，其未
敘述理由者並應於提出上訴狀後10日內向本院補提理由書（應附
繕本）。
中　　華　　民　　國　　94　　年　　7 　　月　　29　　日
  　　　　　　　　　　　　　　　　　　書記官  馬蕙梅
附錄本件判決論罪科刑法條：
毒品危害防制條例第10條
施用第一級毒品者，處6 月以上5 年以下有期徒刑。
